apertium-chv.chv.lexc
!!!!!!!!!!!!!!!!!!!!!!!!!!!!!!!!!!!!!!!!!!!!!!!!!!!!!!!!!!!!!!!!!!!!!!!!!!!!
Multichar_Symbols

%<n%>                                ! Имя существительное нарицательное
%<np%>                               ! Имя существительное собственное
%<adj%>				     ! Прилагательные   
%<adv%>				     ! Наречия
%<v%>				     ! Глаголы
%<prn%>				     ! Местоимения  
%<det%>
%<cnjcoo%>                           ! Союзы сочинительные
%<cnjsub%>                           ! Союзы подчинительные       
%<cnjadv%>                           ! Наречие-союз  
%<num%>				     ! Имя числительное
%<post%>                             ! Послеслог
%<qst%>
%<mod%>
%<cop%>
%<postadv%>
%<ij%>                               ! междометие

%<top%>                              ! географические названия
%<ant%>                              ! личные имена
%<cog%>                              ! Фамилия
%<pat%>                              ! Отчество
%<al%>                               ! Разные (фирмы, организации и др.)

%<m%>                                ! Мужской род (для личных имён и фамилий)
%<mf%>                               ! 
%<f%>                                ! Женский род 

%<unk%>
%<ord%>				     ! Порядковое числительное

%<pers%>                             !Лично-возвратные
%<dem%>                              !Указательные(?)
%<itg%>                              !Вопросительные
%<ind%>                              !Неопределенные
%<qnt%>                              ! Quantitative
%<ref%>                              ! Reflexive

%<nom%>                              ! Именительный падеж
%<dat%>                              ! Дательный падеж
%<gen%>                              ! Родительный падеж
%<loc%>                              ! Местный падеж
%<abl%>                              ! Исходный падеж
%<ins%>                              ! Творительный падеж
%<abe%>                              ! Лишительный падеж
%<ter%>                              ! Целевой падеж
%<all%>                              !


%<comp%>                             ! Comparative
 
%<abbr%>                             !Аббревиатура
%<coll%>
%<dist%>

%<iv%>                               ! Intransitive
%<tv%>                               ! Transitive

%<evid%>
%<pass%>
%<coop%>

%<neg%>                              !отрицательная форма
%<pres%>                             ! "настоящее"
%<past%>                             !"прошедшее простое"
%<dur%>                              ! 
%<plu%>                              !"pluperfect, давнопрошедшее, малтан иртнӗ"
%<pih%>                              !"past repetitive, темиҫе иртнӗ"
%<opt%>			             !"килӗшӳ наклоненийӗ"
%<imp%>                              ! Повелительное
%<fut%>				     !"будущее"
%<ifi%>                              ! 
%<cond%>			     !"ӗмӗт наклоненийӗ"

%<p1%>
%<p2%>                               ! 
%<p3%>                               ! 
%<frm%>                              ! 

%<pl%>                               !Множественное число
%<sg%>                               !Единственное

%<subst%>
%<attr%>
%<advl%>

%<iter%>                             ! 
%<abil%>                             ! Пултараслӑх аспекчӗ

%<ger%>
%<ger_past%>
%<ger_nec%>
%<ger_fut%>                         !

%<gna_impf%>
%<gna_neg%>
%<gna_cond%>
%<gna_when%>
%<gna_each%>                         !
%<gna_izza%>                         !
%<gna_until%>                         !

%<gpr_past%>                         ! 
%<gpr_pres%>                         ! 
%<gpr_fut%>                          ! 

%<px1sg%>                            ! 
%<px2sg%>                            ! 
%<px3sp%>                            ! 
%<px1pl%>                            ! 
%<px2pl%>                            ! 

%<percent%>
%<apos%>                             !
%<cm%>                               ! 
%<guio%>                             ! 
%<lpar%>                             ! 
%<rpar%>                             ! 
%<lquot%>                            ! 
%<rquot%>                            ! 
%<sent%>                             ! 


%{Ă%}                                ! ӑ / ӗ / 0
%{Ĕ%}                                ! ӑ / ӗ / 0
%{A%}                                ! а / е / 0
%{н%}                                ! н / 0
%{й%}                                ! й / 0
%{и%}                                ! и / ӗ / 0
%{И%}                                ! и
%{м%}                                ! м / н 
%{T%}                                ! т / р / ч
%{N%}                                ! н / 0
%{ă%}                                ! ӑ / ӗ / 0
%{U%}                                ! у / ӳ / 0
%{в%}                                ! в / 0
%{а%}                                ! а / ӑ / 0
%{о%}                                ! о / ӑ / 0
%{е%}                                ! е / ӗ / 0
%{L%}                                ! л / н
%{р%}                                ! р / 0 
%{л%}                                ! л / 0
%{ч%}                                ! ч / 0
%{х%}                                ! 0 
%{ӗ%}                                ! ӗ

%{ː%}                                ! 
%{ъ%}                                ! 
%{ь%}                                !
%{ԁ%}                                ! ь / 0 
%{☭%}                                ! 

%>                                   ! Граница морфем

!!!!!!!!!!!!!!!!!!!!!!!!!!!!!!!!!!!!!!!!!!!!!!!!!!!!!!!!!!!!!!!!!!!!!!!!!!!!!!!

LEXICON Root

Postposition;
Conjunction;
Adjectives;
Adverbs;
Nouns ;
Verbs ;
Proper ;
Punctuation ;
Numerals ;
Pronouns ;
Determiners ;
Abbreviations ;
Miscellaneous ;
Guesser ;

!!!!!!!!!!!!!!!!!!!!!!!!!!!!!!!!!!!!!!!!!!!!!!!!!!!!!!!!!!!!!!!!!!!!!!!!!!!!!!!

LEXICON CLIT-GNA 

%+ах%<mod%>:%>%{A%}х                                           # ; ! "really"
                                                               # ;

! ^хӑнӑхать-ха/хӑнӑх<v><iv><pres><p3><sg>+ха<mod>
! ^ҫеҫ/ҫеҫ<adv>$^-ха/ха<mod>$
! ^Кам/кам<prn><itg><nom>$^-ха/ха<mod>$
! ^мар-и/мар<adj>+и<qst>$^-ха/ха<mod>
! ^епле/епле<adv>/епле<cnjsub>$^-ха/ха<mod>$
! ^кӑна/кӑна<adv>/кӑна<cnjcoo>$^-ха/ха<mod>$
! ^та/та<adv>/та<cnjcoo>$^-ха/ха<mod>$
LEXICON CLIT-HA 

%+ха%<mod%>:%>-ха                                              # ; 
                                                               # ;
! For interrogative pronouns or adverbs
LEXICON CLIT-EMPH 

%+ха%<mod%>:%>-ха                                              # ; 
%+ши%<mod%>:%>-ши                                              # ; 
                                                               # ;

! памасть-и-ха?
! ҫапла мар-и-ха?
! (-ха-и not found in the corpus)
! (-ха-ши, -ши-ха not found in the corpus)
! (-ҫке-и not found in the corpus)
LEXICON K

%+и%<qst%>:%-и                                                 # ; 
%+и%<qst%>:%-и                                                 CLIT-HA ; 
%+им%<qst%>:%-им                                               # ; ! like и, denotates surprise: "Эпӗ ҫын мар-им?"
%+им%<qst%>:%-им                                               CLIT-HA ; 
%+ши%<qst%>:%-ши                                               # ; ! like и, denotates doubt, but has a wider use (i.e. in more positions, as after an interrogative word): "Тав туни пулчӗ-ши ку?", "Мӗн-ши ку, пӗлетӗн-и?"
%+ши%<qst%>:%-ши                                               CLIT-HA ; 
%+шими%<qst%>:%-шими                                           # ; ! like ши, but much less used
%+шими%<qst%>:%-шими                                           CLIT-HA ; 
%+ҫке%<mod%>:%-ҫке                                             # ;
%+ҫке%<mod%>:%-ҫке                                             CLIT-HA ; 
                                                               CLIT-HA ; 
                                                               CLIT-GNA ; 

LEXICON Pronouns 
эпӗ%<prn%>%<pers%>%<p1%>%<sg%>%<dat%>:мана K ;!"мне"
эпӗ%<prn%>%<pers%>%<p1%>%<sg%>%+сӑр%<post%>:мансӑр K ;!""
эсӗ%<prn%>%<pers%>%<p2%>%<sg%>%<gen%>:сан K ;!"твой" ! Dir/LR
эсӗ%<prn%>%<pers%>%<p2%>%<sg%>%<abl%>:санран K ;!"от тебя"
вӑл%<prn%>%<pers%>%<p3%>%<sg%>%<nom%>:вӑл K ;!"он\она"
вӑл%<prn%>%<pers%>%<p3%>%<sg%>%<loc%>:унра K ;!"в нем\в ней"
вӑл%<prn%>%<pers%>%<p3%>%<sg%>%<ter%>:уншӑн K ;!"для него\для нее"
эпир%<prn%>%<pers%>%<p1%>%<pl%>%<gen%>:пирӗн K;!"наш"
эпир%<prn%>%<pers%>%<p1%>%<pl%>%<abl%>:пирӗнтен K;!"от нас"
эсир%<prn%>%<pers%>%<p2%>%<pl%>%<nom%>:эсир K;!"вы"
эсир%<prn%>%<pers%>%<p2%>%<pl%>%<loc%>:сирӗнте K;!"в вас"
эсир%<prn%>%<pers%>%<p2%>%<pl%>%<ins%>:сирӗнпе K;!"с вами"
вӗсем%<prn%>%<pers%>%<p3%>%<pl%>%<gen%>:вӗсен K;!"их"
вӗсем%<prn%>%<pers%>%<p3%>%<pl%>%<abl%>:вӗсенчен K;!"от них"
лешӗ%<prn%>%<dem%>%<nom%>:леш  K ;!"тот"  ! Dir/LR
лешӗ%<prn%>%<dem%>%<loc%>:лешӗнче K ;!"в том" 
лешӗ%<prn%>%<dem%>%+сӑр%<post%>:лешӗнсӗр K ;!""
лешӗ%<prn%>%<dem%>%<pl%>%<gen%>:лешсен K ;!"тех" 
лешӗ%<prn%>%<dem%>%<pl%>%<ins%>:лешсемпе K ;!"с теми" 
ку%<prn%>%<dem%>%<gen%>:кун K ;!"этого" 
ку%<prn%>%<dem%>%<abl%>:кунтан K ;!"от этого" 
кусем%<prn%>%<dem%>%<pl%>%<nom%>:кусем  K ;!"эти" 
кусем%<prn%>%<dem%>%<pl%>%<ter%>:кусемшӗн K ;!"для этих" 
ҫак%<prn%>%<dem%>%+сӑр%<post%>:ҫакӑнсӑр K ;!""
ҫак%<prn%>%<dem%>%<pl%>%+сӑр%<post%>:ҫаксемсӗр K ;!""
хайхи%<prn%>%<dem%>%<pl%>%+сӑр%<post%>:хайхисемсӗр K ;!""
хайхи%<prn%>%<dem%>%<ins%>:хайхипе K ;!"с самими" 
хам%<prn%>%<ref%>%<p1%>%<sg%>%<ins%>:хампа  K;!" с собой "
ху%<prn%>%<ref%>%<p2%>%<sg%>%<abl%>:хӑвӑнтан  K;!" от себя "
хӑй%<prn%>%<ref%>%<p3%>%<sg%>%<nom%>:хӑйӗ  K;!" сам " ! Dir/LR
хӑй%<prn%>%<ref%>%<p3%>%<sg%>%<ter%>:хӑйшӗн  K;!" для себя "
хамӑр%<prn%>%<ref%>%<p1%>%<pl%>%<ter%>:хамӑршӑн  K;!" для нас самих "
хӑвӑр%<prn%>%<ref%>%<p2%>%<pl%>%<ter%>:хӑвӑршӑн  K;!" для вас самих "
хӑйсем%<prn%>%<ref%>%<p3%>%<pl%>%+сӑр%<post%>:хӑйсемсӗр  K;!" с собой "
хӑвӑр%<prn%>%<ref%>%<p2%>%<sg%>%<frm%>%+сӑр%<post%>:хӑвӑрсӑр  K;!" с собой "
хӑвӑр%<prn%>%<ref%>%<p2%>%<pl%>%<frm%>%+сӑр%<post%>:хӑвӑрсӑр  K;!" с собой "
ҫавӑ%<prn%>%<dem%>%<ins%>:ҫавӑнпа  K;!" (?)"
кам%<prn%>%<itg%>%<dat%>:кама  CLIT-EMPH;!""
кам%<prn%>%<itg%>%<gen%>:камӑн  CLIT-EMPH;!""
кам%<prn%>%<itg%>%<loc%>:камра  CLIT-EMPH;!" "
кам%<prn%>%<itg%>%<abl%>:камран  CLIT-EMPH;!"  "
кам%<prn%>%<itg%>%<ins%>:кампа  CLIT-EMPH;!""
кам%<prn%>%<itg%>%+сӑр%<post%>:камсӑр  CLIT-EMPH;!""
кам%<prn%>%<itg%>%<ter%>:камшӑн  CLIT-EMPH;!""
мӗн%<prn%>%<itg%>%<nom%>:мӗн  CLIT-EMPH;!" what №№№"
мӗн%<prn%>%<itg%>%<dat%>:мӗне  CLIT-EMPH;!""
мӗн%<prn%>%<itg%>%<gen%>:мӗнӗн  CLIT-EMPH;!""
мӗн%<prn%>%<itg%>%<loc%>:мӗнре  CLIT-EMPH;!" "
мӗн%<prn%>%<itg%>%<abl%>:мӗнрен  CLIT-EMPH;!"  "
мӗн%<prn%>%<itg%>%<ins%>:мӗнпе  CLIT-EMPH;!""
мӗн%<prn%>%<itg%>%+сӑр%<post%>:мӗнсӗр  CLIT-EMPH;!""
мӗн%<prn%>%<itg%>%<ter%>:мӗншӗн  CLIT-EMPH;!""
хӑшӗ%<prn%>%<itg%>%<nom%>:хӑш  CLIT-EMPH;!" which №№№"
хӑшӗ%<prn%>%<itg%>%<nom%>:хӑшӗ  CLIT-EMPH;!" "
хӑшӗ%<prn%>%<itg%>%<dat%>:хӑшне  CLIT-EMPH;!""
хӑшӗ%<prn%>%<itg%>%<gen%>:хӑшӗн  CLIT-EMPH;!""
хӑшӗ%<prn%>%<itg%>%<loc%>:хӑшӗнче  CLIT-EMPH;!" "
хӑшӗ%<prn%>%<itg%>%<abl%>:хӑшӗнчен  CLIT-EMPH;!"  "
хӑшӗ%<prn%>%<itg%>%<ins%>:хӑшӗнпе  CLIT-EMPH;!""
хӑшӗ%<prn%>%<itg%>%+сӑр%<post%>:хӑшӗнсӗр  CLIT-EMPH;!""
хӑшӗ%<prn%>%<itg%>%<ter%>:хӑшӗншӗн  CLIT-EMPH;!""
камсем%<prn%>%<itg%>%<pl%>%<nom%>:камсем  CLIT-EMPH;!"  №№№"
камсем%<prn%>%<itg%>%<pl%>%<dat%>:камсене  CLIT-EMPH;!""
камсем%<prn%>%<itg%>%<pl%>%<gen%>:камсен  CLIT-EMPH;!""
камсем%<prn%>%<itg%>%<pl%>%<loc%>:камсенче  CLIT-EMPH;!" "
камсем%<prn%>%<itg%>%<pl%>%<ins%>:камсемпе  CLIT-EMPH;!""
камсем%<prn%>%<itg%>%<pl%>%<ter%>:камсемшӗн  CLIT-EMPH;!""
мӗнсем%<prn%>%<itg%>%<pl%>%<dat%>:мӗнсене  CLIT-EMPH;!""
мӗнсем%<prn%>%<itg%>%<pl%>%<loc%>:мӗнсенче  CLIT-EMPH;!" "
мӗнсем%<prn%>%<itg%>%<pl%>%<ins%>:мӗнсемпе  CLIT-EMPH;!""
мӗнсем%<prn%>%<itg%>%<pl%>%<ter%>:мӗнсемшӗн  CLIT-EMPH;!""
хӑшӗсем%<prn%>%<itg%>%<pl%>%<dat%>:хӑшӗсене  CLIT-EMPH;!""
хӑшӗсем%<prn%>%<itg%>%<pl%>%<loc%>:хӑшӗсенче  CLIT-EMPH;!" "
хӑшӗсем%<prn%>%<itg%>%<pl%>%<ins%>:хӑшӗсемпе  CLIT-EMPH;!""
хӑшӗсем%<prn%>%<itg%>%<pl%>%<ter%>:хӑшӗсемшӗн  CLIT-EMPH;!""
